　　　　　　　臺灣新竹地方法院刑事判決
　　　　　　　　　　　　　　　　　　100年度審易字第934號
公　訴　人　臺灣新竹地方法院檢察署檢察官
被　　　告　林家祥
　　　　　　田志翔
　　　　　　田仲華
上列被告因違反森林法案件，經檢察官提起公訴（100年度偵字
第6378號），本院依簡式審判程序判決如下：
    主  文
林家祥共同犯森林法第五十二條第一項第四款、第六款之竊取森
林主產物罪，處有期徒刑壹年；併科罰金新臺幣拾肆萬元，罰金
如易服勞役，以新臺幣壹仟元折算壹日。
田志翔共同犯森林法第五十二條第一項第四款、第六款之竊取森
林主產物罪，處有期徒刑壹年；併科罰金新臺幣拾肆萬元，罰金
如易服勞役，以新臺幣壹仟元折算壹日。
田仲華共同犯森林法第五十二條第一項第四款、第六款之竊取森
林主產物罪，處有期徒刑壹年；併科罰金新臺幣拾肆萬元，罰金
如易服勞役，以新臺幣壹仟元折算壹日。
    事  實
一、林家祥、田志翔及田仲華共同意圖為自己不法所有之犯意聯
    絡，於民國100 年6 月28日16時前某時許，由田仲華駕駛曾
    秀美所有之車牌號碼7091-YW 號自用小貨車搭載田志翔及林
    家祥，在田志翔及林家祥之指引下至新竹縣尖石鄉○○段第
    566 地號劉榮明所有之林業用地（座標X:271281、Y:000000
    0 ），竊取劉榮明所有之牛樟樹材共8 塊（重量共414 公斤
    ，山價共計約為新臺幣7 萬元），得手後以上開自小貨車搬
    運下山。嗣於100 年6 月28日16時許，行經新竹縣尖石鄉○
    ○村○ 鄰○○道路旁，因形跡可疑為警盤查，當場在田仲華
    所駕駛之自用小貨車上查獲遭竊之牛樟樹材8 塊，始知悉上
    情。
二、案經劉榮明訴由新竹縣政府警察局橫山分局報告臺灣新竹地
    方法院檢察署檢察官偵查起訴。
    理  由
一、本件被告林家祥、田志翔、田仲華所犯森林法第52條第1項
    第4款、第6款之竊取森林主產物罪，非死刑、無期徒刑、最
    輕本刑為三年以上有期徒刑之罪，被告等於本院準備程序進
    行中，就被訴事實為有罪之陳述，經本院認合於刑事訴訟法
    第273條之1第1項之規定，裁定進行簡式審判程序，合先敘
    明。
二、訊據被告林家祥、田志翔、田仲華對於上揭事實坦承不諱，
    核與證人即告訴人劉榮明於警詢及偵查中之證述相符，並有
    新竹縣政府警察局橫山分局扣押物品目錄表、贓物認領保管
    單、新竹縣尖石鄉地籍圖查詢資料、土地建物查詢資料（新
    竹縣尖石鄉○○段566地號）、車籍查詢資料、新竹縣尖石
    鄉鄉公所100年8月22日尖鄉農字第1003001540號函以及現場
    照片23張等附卷足憑，足見被告林家祥、田志翔、田仲華所
    為前開自白確與事實相符而堪採信。本案事證明確，被告林
    家祥、田志翔、田仲華所為前述犯行，均堪以認定，應予依
    法論科。
三、論罪及科刑：
（一）按森林係指林地及其群生竹、木之總稱，此為森林法第3
      條第1項前段定有明文。而所謂森林主產物，依國有林林
      產物處分規則第3條第1款之規定，係指生立、枯損、倒伏
      之竹木及餘留之根株、殘材而言。是森林主產物，並不以
      附著於其生長之土地，仍為森林構成部分者為限，尚包括
      已與其所生長之土地分離，而留在林地之倒伏竹、木、餘
      留殘材等，至其與所生長土地分離之原因，究係出於自然
      力或人為所造成，均非所問。他人盜伐後未運走之木材，
      仍屬於林地內之森林主產物。森林法第50條第1項所定竊
      取森林主、副產物之竊取云者，即竊而取之之謂，並不以
      自己盜伐為限，縱令係他人盜伐而仍在森林內，既未遭搬
      離現場，自仍在管理機關之管領力支配下，如予竊取，仍
      為竊取森林主產物，應依森林法之規定論處（最高法院92
      年第17次刑事庭決議）。核被告林家祥、田志翔、田仲華
      等3人結夥竊取告訴人劉榮明所有之牛樟樹材8塊，且為搬
      運贓物而使用車輛之行為，係犯森林法第52條第1項第4款
      、第6款之竊取森林主產物，結夥2人以上，為搬運贓物，
      使用車輛之加重竊取森林主產物罪。被告林家祥、田志翔
      、田仲華就前開犯行，有犯意聯絡，行為分擔，應為共同
      正犯。
（二）爰審酌被告林家祥、田志翔、田仲華等3人未能恪遵法令
      ，竊取森林主產物，危害林地之完整及森林資園之保育，
      對於告訴人劉榮明之財產亦造成損害，且其等竊得上開牛
      樟樹材8塊合計重量達414公斤，山價計為新臺幣（下同）
      7萬元，價值甚高，惟念被告林家祥、田志翔、田仲華等3
      人犯罪後坦承犯行，犯後態度尚可，兼衡被告林家祥、田
      志翔、田仲華等3人之智識程度、竊取牛樟樹材之動機在培
      育牛樟芝、目的、犯罪手段、情節、數量及所生損害等一
      切情狀，分別量處如主文所示之刑。
（三）又森林法第52條第1項所載併科贓額2倍以上5倍以下之罰
      金，其贓額之計算，以原木山價為準，有最高法院47年台
      上字第1095號判例意旨可資參照。查本案被告林家祥、田
      志翔、田仲華等3人所竊取上開牛樟樹材於遭竊時之山價
      ，經新竹縣尖石鄉公所依臺灣地區木材市價摘要表所載，
      7 月份八林區牛樟統一規格平均價格為62,246元整，而本
      案遭竊取之牛樟椴木計8 個，尺寸各約為0.06立方公尺，
      共計0.48公尺，由此估算贓額約為7 萬元整等情，有新竹
      縣尖石鄉公所100 年8 月22日尖鄉農字第1003001540號函
      1 份附卷可稽，，應一併諭知被告林家祥、田志翔、田仲
      華等3 人併科2 倍即14萬元之罰金（按森林法於87年5 月
      27日修正時，相關罰金之條文均已修正為以新臺幣為罰金
      之單位，雖同法第52條未予明示，仍規定「併科贓額2 倍
      以上5 倍以下罰金」，惟同法之罰金條文既已經全部修正
      為以新臺幣為貨幣單位，解釋上第52條之貨幣單位應與其
      他條文相同而以新臺幣為貨幣單位），並諭知如易服勞役
      之折算標準，以資懲儆。
據上論斷，應依刑事訴訟法第273條之1第1項、第299條第1項前
段，森林法第52條第1 項第4 款、第6 款，刑法第11條前段、第
28條、第42 條 第3 項前段，判決如主文。
本案經檢察官黃淑美到庭執行職務。
中    華    民    國   100    年    11    月    30    日
                  刑事第九庭      法  官      王銘勇
以上正本證明與原本無異。
如不服本判決應於收受本判決後10日內向本院提出上訴書狀，上
訴書狀應敘述具體理由。上訴書狀未敘述上訴理由者，應於上訴
期間屆滿後20日內補提理由書狀於本院( 均須按他造當事人之人
數附繕本 )「切勿逕送上級法院」。
中    華    民    國   100    年    11    月    30    日
                                  書記官      許弘杰
附錄本案論罪科刑法條：
森林法第52條
竊取森林主、副產物而有左列情形之一者，處6 月以上5 年以下
有期徒刑，併科贓額2 倍以上5 倍以下罰金：
一、於保安林犯之者。
二、依機關之委託或其他契約，有保護森林義務之人犯之者。
三、於行使林產採取權時犯之者。
四、結夥二人以上或僱使他人犯之者。
五、以贓物為原料，製造木炭、松節油、其他物品或培植菇類者
    。
六、為搬運贓物，使用牲口、船舶、車輛，或有搬運造材之設備
    者。
七、掘採、毀壞、燒燬或隱蔽根株，以圖罪跡之湮滅者。
八、以贓物燃料，使用於礦物之採取，精製石灰、磚瓦或其他物
    品之製造者。
前項未遂犯罰之。
第1 項第5 款所製物品，以贓物論，沒收之。